【裁判字號】    89,訴,467
【裁判日期】    890429
【裁判案由】    違反藥事法
【裁判全文】
臺灣臺北地方法院刑事判決                          八十九年度訴字第四六七號
    公  訴  人  臺灣臺北地方法院檢察署檢察官
    被      告  甲○○○○○○.
右列被告因違反藥事法案件，經檢察官提起公訴（八十九年度偵字第三三一九號），
本院判決如左：
    主  文
甲○○○○○○ ○○NER輸入禁藥，處有期徒參月，緩刑貳年。
扣案含有PHENTERMINE成分之禁藥肆佰柒拾陸枚沒收。
    事  實
一、甲○○○○○○ ○○NER（以下簡稱為SANER）明知PHENTERMINE係經行政院衛生於六十九
    年十二月八日以衛署藥字第三Ｏ一一二四號公告為禁止使用之藥品，係屬藥事法
    第二十二條第一款之禁藥，不得輸入，竟於八十八年九月十五日，利用不知情友
    人以普通郵包自泰國輸入含有經行政院衛生公告之PHENTERMINE成分之減肥藥四
    百七十六粒至台北縣新店市○○路二三二巷一號住處，嗣因郵包未申報貨名，經
    台北關稅局會同台灣北區郵政管理局郵件投遞中心查驗，發現為未經申報之不明
    藥丸，乃請行政院衛生署藥物食品檢驗局檢驗，始查得上情，並扣得含有
    PHENTERMINE成分之禁藥四百七十六粒。
二、案經財政部台北關稅局台北郵局支局移送台灣台北地方法院檢察署檢察官偵查起
    訴。
    理  由
一、訊據被告SANER固不否認請人自泰國郵寄扣案藥丸至台北一事，但否認明知為禁
    藥而輸入犯行，辯稱：上開藥丸是伊在泰國所吃減肥藥，並不知有禁止使用之藥
    物成分云云，經查：扣案物品是八十八年九月十五日自泰國寄出，收信人為李莉
    芬，收信地址為台北縣新店市○○路二三二巷一號，該藥丸含有PHENTERMINE 成
    分，屬安非他命藥品，業經行政院衛生署六十九年十二月八日以衛署藥字第三Ｏ
    一一二四號函公告列為禁止使用藥品等情，有行政院衛生署八十九年一月四日衛
    署藥字第八九ＯＯ二Ｏ一八號函、行政院衛生藥物食品檢驗局檢驗成績單、台北
    關稅局扣押貨物、運輸工具收據及搜索筆錄、發遞單等附卷可證，被告既然自承
    曾食用該藥丸，則就該藥丸之成分豈有不知之理，且任何人不得因不知法律而免
    除刑事責任，刑法第十六條前段定有明文，故被告空言辯稱不知情，委不足採，
    並有藥丸四百七十六粒扣案可證，罪證明確，被告犯行堪以認定。
二、按含有PHENTERMINE成分之藥物，係藥事法第二十二條第一款所謂之禁藥，故核
    被告SANER所為係犯藥事法第八十二條第一項輸入禁藥罪，爰審酌被告未坦承犯
    行、為外國人對台灣法律不熟、輸入禁物數量非多等一切情狀，量處如主文所示
    之刑，以示懲儆，再被告未曾受有期徒刑以上刑之宣告，此有台灣高等法院被告
    全國刑案紀錄表一紙可證，因被告為泰國人、且為減肥而犯罪，是本院認被告受
    此審判程序，當知所警惕，應無再犯之虞，爰併宣告緩刑二年，以啟自新，再扣
    案藥丸四百七十六粒為禁藥，屬違禁物，爰依刑法第三十八條第一項第一款規定
    沒收之。
據上論斷，應依刑事訴訟法第二百九十九條第一項前段、藥事法第八十二條第一項，
刑法第十一條前段、第七十四條第一款、第三十八條第一項第一款判決如主文。
本案經檢察官汪南均到庭執行職務
中      華      民      國    八十九    年      四      月    二十九    日
                                      臺灣臺北地方法院刑事第六庭
                                          法  官  劉  慧  芬
右正本證明與原本無異。
如不服本判決，應於判決送達後十日內，向本院提出上訴狀。
                                          書記官  黃  琇  芬
中      華      民      國    八十九    年       五     月      一      日
藥事法第八十二條
製造或輸入偽藥或禁藥者，處七年以下有期徒刑，得併科新台幣十五萬元以下罰金。
犯前項之罪，因而致人於死者，處無期徒刑或七年以上有期徒刑，致重傷者，處三年
以上十年以下有期徒刑。
第一項之未遂犯罰之。


司法院資訊處製作；財團法人民間司法改革基金會備份。
